臺灣臺中地方法院民事判決　100年度簡上字第282號
上　訴　人　劉建漢
被上訴人　　王鈺智
　　　　　　　　　　　　號
上列當事人間請求損害賠償事件，上訴人對於民國100年8月15日
本院臺中簡易庭100年度中簡字第980號第一審判決提起上訴，本
院合議庭於100年12月2日言詞辯論終結，判決如下：
    主      文
上訴駁回。
第二審訴訟費用由上訴人負擔。
    事實及理由
一、按在第二審為訴之變更或追加，非經他造同意，不得為之；
    但擴張或減縮應受判決事項之聲明者，不在此限，民事訴訟
    法第446條第1項及第255條第1項第3款分別定有明文。本件
    上訴人本於租賃契約、不當得利、侵權行為法律關係於原審
    請求被上訴人應給付49,000元，及自100年7月26日起至清償
    日止，按年息百分之5計算之利息。於本院準備程序中更正
    聲明：被上訴人應給付上訴人124,000元，及自100年7月26
    日起至清償日止，按年息百分之5計算之利息。核屬擴張應
    受判決事項之聲明，依上開規定及說明，均應予准許，合先
    敘明。
二、上訴人主張：
(一)上訴人於原審起訴主張：被上訴人前於民國97年間向上訴人
    承租房屋，約定被上訴人應支付一半之水電費予上訴人，而
    租賃期間水電費計新臺幣（下同）16,000元，故被上訴人應
    給付上訴人8,000元。又上訴人曾向被上訴人借款10,000元
    ，嗣返還20,000元予被上訴人，被上訴人受有不當得利
    10,000元，自應返還予上訴人。再者，被上訴人搶奪上訴人
    之衣褲，致上訴人受有1,000元之損害，被上訴人應予賠償
    ，並應給付上訴人精神慰撫金30,000元。以上合計被上訴人
    應給付上訴人49,000元（8,000＋10,000＋1,000＋30,000＝
    49,000），惟屢向被上訴人催討，不獲置理，爰依租賃契約
    、不當得利、侵權行為之法律關係，提起本件訴訟，並聲明
    ：被上訴人應給付上訴人49,000元，及自100年7月26日起至
    清償日止，按年息百分之5計算之利息。
(二)上訴人於本院補充陳述稱：
  1.查訴狀送達後，上訴人不得將訴之變更及追加他訴，據此上訴
    人即上訴人並未變更應受判決事項，維持121,300元之聲明事
    項。上訴人請求的內容是：房租7個月，從97年4月至10月
    ，每個月4,000元，總共28,000元。請求租屋期間的水電
    雜費16,000元。上訴人在97年6月到10月間向被上訴人借
    10,000元，一個月之內還被上訴人20,000元，被上訴人不當
    得利10,000元要返還上訴人。97年10月間上訴人要趕被上
    訴人出去不給他住，被上訴人就搶奪上訴人衣褲，請求精神
    慰撫金70,000元。
  2.次查，原審一昧偏袒採信被上訴人之答辯，聲稱查無證明，
    任意指摘上訴人訴訟權益之不當，不予調查證據，傳喚人證
    令使程序正義無法伸張，實體上之顯然，真實實情之顯現，
    乃屬故意違法。被上訴人所主張上訴人主動提供房屋、衣褲
    、現金，予他花用，然證人所言卻所相反，被上訴人臉皮之
    厚，驅趕不走。
  3.原審判決有所欠當，上訴人並無撤銷任何聲明事項之金額，
    何以縮減至49,000元，原審判決之認定顯有違誤，爰依法提
    起上訴等語。上訴聲明：原判決廢棄。被上訴人應給付上訴
    人124,000元，及自100年7月26日起至清償日止，按年息百
    分之5計算之利息。
三、被上訴人則以：
(一)被上訴人於原審抗辯：被上訴人並未向上訴人承租房屋，係
    上訴人見被上訴人家境清寒，主動免費提供房屋給被上訴人
    居住，兩造亦無被上訴人應支付一半之水電費予上訴人之約
    定。又上訴人前曾陸續向被上訴人借款合計約10,000元，上
    訴人實際上僅返還約8,000元，並非如上訴人所稱返還20,00
    0元。再者，被上訴人並未搶奪上訴人之衣褲，係上訴人主
    動拿給被上訴人穿，上訴人之請求顯無理由等語，資為抗辯
    ，並聲明：上訴人之訴駁回。
(二)被上訴人於本院補充陳述稱：上訴人所言不實，被上訴人不
    否認曾有住在上訴人家裡過，但沒有跟上訴人租房子，是上
    訴人主動要被上訴人搬去跟他一起住，被上訴人住的7個月
    的期間，都是跟上訴人一起睡，而且也沒有訂租約。被上訴
    人是因為不要跟上訴人有金錢上的來往，才自己搬出去的，
    不是上訴人趕我的。被上訴人否認上訴人有還我20,000元的
    事情，上訴人是跟被上訴人拜託借他1,000元，說要還我2,0
    00元，被上訴人借上訴人10,000元，只拿7、8,000元回來，
    其餘用來抵房租。被上訴人也沒有強奪上訴人衣褲，是上訴
    人自己說他有一件大的要給被上訴人穿的，而且被上訴人有
    一條領帶給上訴人戴，上訴人說很好看，上訴人也沒有還給
    被上訴人。其餘答辯理由引用原審之主張及原審判決理由等
    語。則聲明：上訴駁回。
四、得心證之理由：
(一)上訴人主張被上訴人積欠7個月房租共28,000元、租屋期間
    的水電雜費16,000元；上訴人在97年6月到10月間向被上訴
    人借10,000元後，於一個月之內還被上訴人20,000元；97年
    10月間上訴人要趕被上訴人出去不給他住，被上訴人就搶奪
    上訴人衣褲之事實，被上訴人對於曾住在上訴人住處及借款
    予上訴人10,000元之事實不爭執外，否認其餘事實。按當事
    人主張有利於己之事實者，就其事實有舉證之責任。民事訴
    訟法第277條前段定有明文。經查，證人即上訴人鄰居洪澤
    森雖到庭證稱：「（問：有沒有看到上訴人在九十七年間向
    被上訴人借一萬元的事情？）我沒有見過借一萬元的事情，
    但是我知道被上訴人有住過上訴人的家。（問：你有沒有看
    到上訴人借一萬元還二萬元的事情？）是上訴人跟我講的。
    」等語，然證人洪澤森並未親自見聞其事，僅自上訴人處聽
    聞上訴人所主張之事實，尚難採信，上訴人復自承雙方並無
    租約為憑，而自證人洪澤森所述上情，亦難推認兩造間有何
    租賃法律關係存在。至上訴人聲請傳訊其母劉黃玉雪到庭證
    明租屋一事，前經本院傳訊未到，且所傳訊之證人劉黃玉雪
    為上訴人之母，為至親關係，所為陳述非無偏頗之虞，本院
    認無再行傳訊之必要。此外，上訴人並未提出其他證據證明
    被上訴人前於97年間有向其承租房屋並約定被上訴人應支付
    一半之水電費、上訴人向被上訴人借款10,000元後返還20,0
    00元予被上訴人、被上訴人搶奪上訴人之衣褲，及被上訴人
    有何不法侵害上訴人之身體、健康、名譽、自由、信用、隱
    私、貞操，或不法侵害其他人格法益而情節重大之行為等事
    實，則上訴人上開主張，洵非有據。
(二)從而，上訴人主張依租賃契約、不當得利、侵權行為之法律
    關係，訴請被上訴人應給付上訴人124,000元，及自100年7
    月26日起至清償日止，按年息百分之5計算之利息，為無理
    由，應予駁回。原審為上訴人敗訴之判決，核無不合，上訴
    意旨指摘原判決不當，聲明廢棄改判，為無理由，應予駁回
    。
五、本件事證已臻明確，兩造其餘爭點、攻擊防禦方法，經審酌
    核與判決結果無影響，爰不分別斟酌論述，附此敘明。
六、據上論結，本件上訴為無理由，依民事訴訟法第436條之1第
    3項、第449條第1項、第78條，判決如主文。
中    華    民    國   100    年    12    月    28    日
                  民事第二庭  審判長法  官  王  銘
                                    法  官  李慧瑜
                                    法  官  吳崇道
以上為正本證明與原本無異。
不得上訴。
中    華    民    國   100    年    12    月    28    日
                                    書記官